# 上市公司已宣告未发放股利时点的确认

提问人：lixicheng1919 时间：2015-12-05 19:42:44
背景： A公司于 2015 年 7 月 13 日购入上市公司B公司1%的股权，共计 100 万股，不具有重大影响，作为可供出售金融资产核算。
B公司于 2015 年 7 月 5 日召开股东大会，宣告每股发放现金股利0.1元，股权登记日为 7 月 13 日，有权领取股利的股东为 7 月 13 日下午收盘时持有B公司股票的股东，除权日为 7 月 14 日。
问题： A公司于 2015 年 7 月 14 日收到B公司现金股利 10 万元，是否应直接计入“可供出售金融资产-成本”中？ 但与准则中“取得已宣告未发放的股利应该计入应收款项”的规定相矛盾。
个人考虑： 7 月 5 日，B公司虽已宣告发放股利，但 7 月 13 日为股权登记日，只有在 7 月 13 日下午收盘时持有上市公司B公司股票的股东才有资格领取股利，是否可以认为只有在当天下午收盘时持有的B公司股票才含有已宣告未发放的股利？而在此之后购买的股票才应该计入应收款项。

回答人：chenyiwei
自 7 月 5 日该上市公司宣告股利后，其股价就是带息的，相当于A公司支付的购买成本中有0.1元是取得了一项收取股利的权利，这部分权利应确认为应收股利，而不计入可供出售金融资产成本。如果在股权登记日之前再出售的，则一并将该应收股利予以转销。